【裁判字號】    96,簡上,56
【裁判日期】    970306
【裁判案由】    竊盜
【裁判全文】
臺灣臺東地方法院刑事判決              96年度簡上字第56號
上  訴  人  丙○○
即  被  告
                    號
上列上訴人即被告因竊盜案件，不服中華民國96年11月28日本院
臺東簡易庭96年度東簡字第399號第一審簡易判決(聲請簡易判決
處刑案號：臺灣臺東地方法院檢察署96年度偵字第1885號)，提
起上訴，本院管轄之第二審合議庭判決如下：
    主  文
上訴駁回。
丙○○緩刑貳年。
    犯罪事實及理由
一、本案經本院審理結果，認原審以上訴人即被告丙○○所為係
    犯刑法第320條第1項普通竊盜罪，而判處有期徒刑2月，並
    諭知易科罰金之折算標準，其認事用法及量刑均無違誤，應
    予維持，並依刑事訴訟法第455條之1第3項、第373條引用原
    審判決書及臺灣臺東地方法院檢察署檢察官聲請簡易判決處
    刑書所載之之事實、理由及證據(如附件)。
二、上訴意旨略以：被告丙○○坦承觸犯刑法第320條第1項普通
    竊盜罪之犯行，惟原審判決量刑過重，被告現無工作，無能
    力繳納罰金，且被告已與被害人甲○○和解，賠償被害人損
    失，請撤銷原判決，從輕量刑，並請求給予緩刑宣告云云。
三、按量刑輕重，係屬事實審法院得依職權自由裁量之事項，苟
    已斟酌刑法第57條各款所列情狀而未逾越法定刑度，不得遽
    指為違法，最高法院著有72年臺上字第6696號、75年臺上字
    第7033號判例可資參照；且在同一犯罪事實與情節，如別無
    其他加重或減輕之原因，下級審量定之刑，亦無過重或失輕
    之不當情形，則上級審法院對下級審法院之職權行使，原則
    上應予尊重 (最高法院85年度臺上字第2446號裁判要旨參照
    )。況本院以為，量刑之裁量權，乃憲法所保障法官獨立審
    判之核心，法院行使此項裁量權，亦非得以任意或自由為之
    ，仍應受一般法律原理原則之拘束，即仍須符合法律授權之
    目的、法律秩序之理念、國民法律感情及一般合法有效之慣
    例等規範，尤其應遵守比例原則及平等原則之意旨，否則即
    可能構成裁量濫用之違法 (最高法院86年度臺上字第7655號
    判決要旨參照)，亦即如非有裁量逾越或裁量濫用之明顯違
    法情事，自不得擅加指摘其違法或不當，即使上級法院對下
    級法院裁量權之審查，亦應同此標準，此不僅在保障法官不
    受任何制度外之不當干涉，更保障法官不受制度內的異質干
    涉，方符憲法第80條所宣示獨立審判之真義。原審判決依具
    體個案認定事實，並已審酌被告犯罪之動機、目的、所生危
    害、當時尚未賠償被害人損失等情狀，量處有期徒刑2月，
    並諭知易科罰金之折算標準，依前揭最高法院判例及判決要
    旨，尚難認原審量刑有違法或不當之情事。原審認事用法既
    無任何違誤，量刑亦稱妥適，上訴人以量刑過重為由，提起
    上訴，聲請撤銷原判決，為無理由，應予駁回。
四、末查，被告前未曾受有期徒刑以上刑之宣告，此有臺灣高等
    法院被告前案紀錄表一份在卷可稽，而刑罰之目的固有處罰
    行為人之意義，惟依現今通行之概念係重在教育，並非重在
    懲罰，本件被告因一時失慮，致罹刑章，然於犯罪後坦承罪
    行，態度尚佳，並與被害人甲○○達成和解，賠償被害人損
    失，有本院臺東簡易庭調解程序筆錄、郵政國內匯款執據附
    卷可參(見本院卷第22頁至第23頁)，且被告於本院審理時已
    供陳以後不敢再犯等語(見本院卷第37頁)，本院認其經此教
    訓後，當知所警惕而無再犯之虞，原審對被告所宣告之刑，
    以暫不執行為適當，爰依刑法第74條第1項第1款併予宣告緩
    刑2年，期使其日後謹慎行事，並勵其自新。
五、應適用之法條：
    應依刑事訴訟法第455條之1第1項、第3項、第373條、第368
    條，刑法第74條第1項第1款，判決如主文。
本案經檢察官乙○○到庭執行職務
中    華    民    國    97    年    3     月    6     日
                  刑事第四庭審判長法  官  陳弘能
                                  法  官  蔡玉雪
                                  法  官  簡芳潔
以上正本證明與原本無異。
本件判決不得上訴。
                                  書記官  林慧芬
中    華    民    國    97    年    3     月    7     日
附錄論罪科刑法條全文：
中華民國刑法第320條
意圖為自己或第三人不法之所有，而竊取他人之動產者，為竊盜
罪，處5年以下有期徒刑、拘役或5百元以下罰金。
意圖為自己或第三人不法之利益，而竊佔他人之不動產者，依前
項之規定處斷。
前二項之未遂犯罰之。


司法院資訊處製作；財團法人民間司法改革基金會備份。
